# 求：拆迁补偿款的一个会计处理问题

提问人：chengangcpa 时间：2017-09-17 20:08:05
接视野QQ群“Tmac-瑞华cpa-杭州问”题，本人也曾经也想过，一直不得其解： 企业取得的搬迁补偿款扣除转入递延收益的金额后如有结余的，应当作为资本公积处理。为啥计入资本公积？

回答人：chenyiwei
具体理由不明。只能理解为原先财企[2005]123号文处理原则的遗留影响，可能是“避免做利润”的监管考量占了上风。